臺灣高等法院臺中分院刑事判決
111年度上訴字第848號
上  訴  人  
即  被  告  李豐成



            温子齊


            林信宏


上三人共同
選任辯護人  廖偉成律師
上  訴  人  
即  被  告  林伯彥


選任辯護人  謝尚修律師
            卓容安律師            
上  訴  人            
即  被  告  沈江育



上  訴  人  
即  被  告  許鎮邦


            李豐佑



上  一  人
選任辯護人  周復興律師
上列上訴人等因加重詐欺等案件，不服臺灣臺中地方法院109年
度訴字第1782號中華民國110年5月18日第一審判決（起訴案號：
臺灣臺中地方檢察署109年度偵字第9978號、第16077號），提起
上訴，本院判決如下：
    主  文
上訴駁回。
    犯罪事實及理由
一、本案經本院審理後，認第一審判決認事用法及量刑均無不當
    ，應予維持，除證據部分應補充：「上訴人即被告（下稱被
    告）李豐成、李豐佑、林信宏、林伯彥、沈江育、溫子齊、
    許鎮邦於本院準備程序及審理時之自白（見本院卷一第333
    頁、第419頁至第420頁、本院卷二第38頁)」；理由部分就
    證據能力補充：「按組織犯罪防制條例第12條第1項中段規
    定：『訊問證人之筆錄，以在檢察官或法官面前作成，並經
    踐行刑事訴訟法所定訊問證人之程序者為限，始得採為證據
    』，係以立法排除被告以外之人於警詢或檢察事務官調查中
    所為之陳述，得適用刑事訴訟法第159條之2、第159條之3及
    第159條之5之規定。但被告於警詢之陳述，對被告本身而言
    ，則不在排除之列（最高法院102年度台上字第2653號判決
    意旨參照）。另犯該條例以外之罪，被告以外之人於審判外
    之言詞或書面陳述，自仍應依刑事訴訟法相關規定，定其得
    否為證據（最高法院103年度台上字第2915號判決意旨參照)
    。是以，被告於警詢時所為之陳述，對於被告自己而言，則
    屬被告之供述，而為法定證據方法之一，自不在組織犯罪防
    制條例第12條第1項規定排除之列，即可在有補強證據之情
    況下，作為證明被告李豐成、沈江育、温子齊、林伯彥、許
    鎮邦、李豐佑、林信宏參與犯罪組織之證據。」、「次按組
    織犯罪防制條例第12條第1項中段『訊問證人之筆錄，以在檢
    察官或法官面前作成，並經踐行刑事訴訟法所定訊問證人之
    程序者為限，始得採為證據』之規定，係以立法排除被告以
    外之人於警詢或檢察事務官調查中所為之陳述，得適用刑事
    訴訟法第159條之2、第159條之3及第159條之5等規定，此為
    刑事訴訟證據能力之特別規定，自應優先適用。再按被告以
    外之人於審判外之言詞或書面陳述，除法律有規定者外，不
    得作為證據；又被告以外之人於審判外之陳述，雖不符合同
    法第159條之1至第159條之4之規定，但經當事人於審判程序
    同意作為證據，法院審酌該言詞陳述或書面陳述作成時之情
    況，認為適當者，亦得為證據。當事人、代理人或辯護人於
    法院調查證據時，知有第159條第1項不得為證據之情形，而
    未於言詞辯論終結前聲明異議者，視為有前項之同意，刑事
    訴訟法第159條第1項及第159條之5分別定有明文。本案以下
    由檢察官所提出而採為判決基礎之證據，其性質屬被告以外
    之人於審判外之陳述而屬傳聞證據者，除被告李豐成、沈江
    育、温子齊、林伯彥、許鎮邦、李豐佑、林信宏（就彼此間
    ）、同案被告詹閎聿、張博鏞、黃品翔、戴啟峰、證人劉翠
    蘭、許鳳蓮、黃錦馨於警詢所為之陳述，依組織犯罪防制條
    例第12條第1項前段規定不得作為認定被告李豐成、沈江育
    、温子齊、林伯彥、許鎮邦、李豐佑、林信宏參與犯罪組織
    部分之證據外，檢察官、被告李豐成、沈江育、温子齊、林
    伯彥、許鎮邦、李豐佑、林信宏及辯護人於本院準備程序及
    審判程序，均同意作為本案證據使用（見本院卷第345頁至
    第346頁、第397頁至第425頁、本院卷二第第19頁至第41頁
    ），本院審酌上開傳聞證據作成時之情況，核無違法取證及
    證明力明顯過低之瑕疵，為證明犯罪事實所必要，亦認為以
    之作為證據為適當，自得逕依同法第159條之5規定作為認定
    被告李豐成、沈江育、温子齊、林伯彥、許鎮邦、李豐佑、
    林信宏為本案犯行之證據。」、「又傳聞法則乃對於被告以
    外之人於審判外之言詞或書面陳述而為之規範。本判決以下
    引用之非供述證據，無刑事訴訟法第159條第1項規定傳聞法
    則之適用，經本院於審判時依法踐行調查證據程序，與本案
    待證事實具有自然之關聯性，且無證據證明係公務員違法取
    得之物，依法自得作為證據。」；另就共同正犯補充：「按
    共同正犯之意思聯絡，不限於事前有所協議，其於行為當時
    ，基於相互之認識，以共同犯罪之意思參與者，亦無礙於共
    同正犯之成立；又按共同正犯之成立，祇須具有犯意之聯絡
    及行為之分擔，既不問犯罪動機起於何人，亦不必每一階段
    犯行，均須參與；而共同正犯之意思聯絡，原不以數人間直
    接發生者為限，若有間接之聯絡者，亦包括在內，如甲分別
    邀約乙、丙犯罪，雖乙、丙間彼此並無直接之聯絡，亦無礙
    於其為共同正犯之成立（最高法院73年台上字第1886號判例
    、34年上字第862號判例、77年台上字第2135號判例意旨參
    照）。另按學理上所稱之相續共同正犯（承繼共同正犯），
    固認後行為者於先行為者之行為接續或繼續進行中，以合同
    之意思，參與分擔實行，其對於介入前之先行為者之行為，
    茍有就既成之條件加以利用，而繼續共同實行犯罪之意思，
    應負共同正犯之全部責任。但如後行為者介入前，先行為者
    之行為已完成，又非其所得利用，除非後行為者係以自己共
    同犯罪之意思，事前同謀，而由其中一部分人實行犯罪之行
    為者外，自不應令其就先行為者之行為，負其共同責任。至
    於此犯罪之謀議，因後行為者並未參與構成要件之實行行為
    ，僅係以其參與犯罪之謀議為其犯罪構成要件之要素，故須
    以積極之證據證明其參與謀議（最高法院102年度台上字第6
    49號判決意旨參照）。經查，系爭詐欺集團之運作，需全體
    成員彼此密切配合始克竟功，被告李豐成、沈江育、温子齊
    、林伯彥、許鎮邦、李豐佑、林信宏為圖事成可預期之不法
    報酬，決意參與系爭詐欺集團及共同分擔系爭詐欺集團組織
    之任務分工，使系爭詐欺集團成員得以進行詐欺取財之行為
    ，顯係基於正犯之犯意，各自分擔犯罪行為之一部，相互利
    用他人之行為，以達詐欺犯罪之目的，依前揭說明，被告李
    豐成、沈江育、温子齊、林伯彥、許鎮邦、李豐佑、林信宏
    自應與系爭詐欺集團其餘成員共同負責，而認其等與「品哥
    」、「閃哥」、「趙飛」、「胡威」、「高文海」、同案被
    告詹閎聿、張博鏞、黃品翔、戴啟峰及其餘詐欺集團成員等
    人，具有犯意聯絡及行為分擔，依刑法第28條之規定，應論
    以共同正犯。」；就量刑說明補充：「按犯第3條之罪，於
    偵查及審判中均自白者，減輕其刑，組織犯罪防制條例第8
    條第1項後段定有明文。查被告李豐成、沈江育、温子齊、
    林伯彥、許鎮邦、李豐佑、林信宏就參與犯罪組織之犯行，
    於偵查及審理時均坦承不諱，業如前述，是其等所犯參與犯
    罪組織部分，雖合於上開減刑之規定，然其等所犯上開犯行
    ，既從一重之刑法加重詐欺未遂罪處斷，尚無從逕依上開規
    定減輕其刑，惟本院於量刑時，仍併予審酌上開減刑事由（
    最高法院108年度台上字第1467號判決意旨參照），附此敘
    明。」、「又按參與犯罪組織者，其參與情節輕微者，得減
    輕或免除其刑，組織犯罪防制條例第3條第1項但書定有明文
    。查被告李豐成、沈江育、温子齊、林伯彥、許鎮邦、李豐
    佑、林信宏參與系爭詐欺集團犯罪組織，對系爭詐欺集團之
    運作具有相當緊密之關連性，尚難認被告李豐成、沈江育、
    温子齊、林伯彥、許鎮邦、李豐佑、林信宏參與系爭詐欺集
    團犯罪組織之情節輕微，自無依上開規定減輕和免除其刑之
    餘地。」、「綜上，被告李豐成、沈江育、温子齊、林伯彥
    、許鎮邦、李豐佑、林信宏就上開犯行，依照前揭罪數說明
    ，係從一重論處三人以上共同犯詐欺取財未遂罪，依前揭意
    旨，本院決定處斷刑時，即應以其中最重罪名之法定刑作為
    裁量之準據，至於上開減刑事由，則於後述依照刑法第57條
    量刑時，併予審酌。」、「另按刑法第59條規定之酌量減輕
    其刑，必須犯罪另有特殊之原因與環境，在客觀上足以引起
    一般同情，認為即使予以宣告法定最低度刑，猶嫌過重者，
    始有其適用。此所謂法定最低度刑，固包括法定最低本刑；
    惟遇有其他法定減輕之事由者，則應係指適用其他法定減輕
    事由減輕後之最低度刑而言。倘被告別有其他法定減輕事由
    者，應先適用法定減輕事由減輕其刑後，猶認其犯罪之情狀
    顯可憫恕，即使科以該減輕後之最低度刑仍嫌過重者，始得
    適用刑法第59條規定酌量減輕其刑。至於犯罪後之態度等情
    狀，僅可為法定刑內從輕科刑之標準，不得據為酌量減輕之
    理由（最高法院51年台上字第899號、70年度台上字第794號
    、77年度台上字第4382號判決、107年度台上字第2512號判
    決參照）。查被告李豐成、沈江育、温子齊、林伯彥、許鎮
    邦、李豐佑、林信宏不思循正途獲取所需，反參與系爭詐欺
    集團共同詐騙他人謀利，且本院酌以現今詐欺集團猖厥，被
    告李豐成、沈江育、温子齊、林伯彥、許鎮邦、李豐佑、林
    信宏參與之詐欺集團犯罪組織，係詐騙香港地區民眾，對我
    國之國際聲譽所造成之負面影響非輕，被告李豐成、沈江育
    、温子齊、林伯彥、許鎮邦、李豐佑、林信宏上揭所為參與
    犯罪組織及三人以上共同犯詐欺取財未遂等犯行，經依法減
    輕其刑後，其可量處之最低度刑已大幅降低，依該犯罪組織
    之規模及犯罪情節，實均難認有何犯罪之情狀顯可憫恕之情
    ，故認並無適用刑法第59條規定之餘地。」；就強制工作部
    分補充：「組織犯罪防制條例第3條第3項關於宣付刑前強制
    工作3年之規定，業經司法院釋字第812號解釋認為該規定違
    憲，並自該解釋公布日即110年12月10日起失其效力，自不
    可再依組織犯罪防制條例第3條第3項之規定對被告李豐成、
    沈江育、温子齊、林伯彥、許鎮邦、李豐佑、林信宏宣付強
    制工作，併此說明（原判決本即未對被告李豐成、沈江育、
    温子齊、林伯彥、許鎮邦、李豐佑、林信宏等人宣付強制工
    作，理由雖有不同，自不構成撤銷之理由）。」外，餘皆引
    用第一審判決書記載之犯罪事實、證據及理由（如附件）。
二、被告上訴意旨分別如下：
(一)被告李豐成上訴意旨略以：被告李豐成因一時失慮參與系爭
    詐欺集團，已於偵審中均坦承犯行，僅高中畢業，智識程度
    不高，因謀職不順才誤觸法網，惟其屬集團底層角色，尚未
    取得報酬，已深切反省，又有穩定工作，請依刑法第59條減
    輕其刑等語。
(二)被告沈江育上訴意旨略以：被告沈江育就A、B、C機房所為
    應各自依接續犯論以一罪，僅三罪，且原審量刑之審酌不當
    ，被告沈江育需照顧父親，請從輕量刑等語。
(三)被告温子齊上訴意旨略以：被告温子齊參與系爭詐欺集團時
    間不過4、5日，未有獲利，犯後態度良好，請依刑法第59條
    減輕其刑，又被告温子齊前案係違反毒品危害防制條例案件
    ，與本案罪質不同，不應依累犯規定加重其刑，請從輕量刑
    等語。
(四)被告林伯彥上訴意旨略以：被告林伯彥於109年2月中旬加入
    系爭詐欺集團，至本案為警查獲止，期間是一個月再多幾天
    ，而同案被告李豐成及李豐佑是在同年的2月初就加入集團
    了，相較於被告林伯彥，李豐成及李豐佑的涉案期間相近2
    個月，然原審判處被告林伯彥、李豐成、李豐佑均應執行有
    期徒刑3年4月，顯有量刑違反平等原則之違誤。又同案被告
    沈江育及被告林伯彥雖然涉案期間同為一個月左右，但被告
    林伯彥並無詐欺前科，相較沈江育有詐欺的前科紀錄，沈江
    育有反覆實施同類犯行之情形，其惡性顯然比較重大，然原
    審就起訴書附表一編號3沈江育親自撥打電話部分，量處被
    告林伯彥跟沈江育均為有期徒刑9月，另外扣除起訴書附表
    一編號26至32被告林伯彥親自撥打部分，其他皆量處沈江育
    有期徒刑8月，惟被告林伯彥竟是有期徒刑9月；原審量定被
    告林伯彥應執行有期徒刑3年4月，而沈江育部分是有期徒刑
    3年，可認原審有量刑輕重失衡之違誤。另請考量被告林伯
    彥犯後態度良好，本案為未遂犯，之前並無詐欺前科，請依
    刑法第59條對被告林伯彥減輕其刑等語。　　
(五)被告許鎮邦上訴意旨略以：被告許鎮邦就A、B、C機房所為
    應各自依接續犯論以一罪，僅三罪，且原審量刑之審酌不當
    ，被告許鎮邦犯後已深自檢討，請從輕量刑等語。
(六)被告李豐佑上訴意旨略以：被告李豐佑因經濟困頓一時失慮
    參與系爭詐欺集團，已於偵審中均坦承犯行，已深切反省，
    又有穩定工作，請依刑法第59條減輕其刑，並給予緩刑宣告
    等語。
(七)被告林信宏上訴意旨略以：被告林信宏參與系爭詐欺集團時
    間不過4、5日，未有獲利，犯後態度良好，請依刑法第59條
    減輕其刑，並給予被告林信宏緩刑宣告等語。
三、經查：
(一)被告李豐成、温子齊、林伯彥、李豐佑、林信宏上訴主張應
    依刑法第59條減輕其刑部分，業經本院說明如前，茲不贅述
    。
(二)被告温子齊上訴主張不應依刑法第47條規定加重其刑部分：
    被告温子齊所犯三人以上共同詐欺取財未遂之罪，因構成累
    犯而是否宜加重其刑部分，已據原判決敘明「被告温子齊前
    因違反毒品危害防制條例案件，經臺灣新北地方法院以105
    年度審簡字第184號判決判處有期徒刑4月確定，於民國105
    年7月6日易科罰金執行完畢，有臺灣高等法院被告前案紀錄
    表在卷可憑。是被告温子齊於受上開徒刑之執行完畢，5年
    以內故意再犯各該本案有期徒刑以上之罪，為累犯，且依其
    本案犯罪情節觀之，並無司法院大法官釋字第775號解釋所
    指應量處最低法定刑、且無法適用刑法第59條規定減輕之情
    形，爰均依刑法第47條第1項規定加重其刑（最高法院109 
    年度台上字第2886號判決意旨參照）。」等語。原判決業依
    司法院釋字第775號解釋意旨衡酌並說明認宜對被告温子齊
    依累犯規定加重其刑之理由；本院復酌以被告温子齊上開所
    犯前案之罪質雖與本案不同，然二者均屬故意犯罪，且被告
    温子齊係於上揭前案所示之刑執行完畢後，未及五年即參與
    系爭詐欺集團為本件加重詐欺取財未遂犯行，堪認其具有對
    於刑罰之反應力薄弱之特別惡性，實尚難認被告温子齊有司
    法院釋字第775號解釋所指「於不符合刑法第59條所定要件
    之情形下，致生行為人所受之刑罰超過其所應負擔罪責之個
    案，其人身自由因此遭受過苛之侵害部分，對人民受憲法第
    8條保障之人身自由所為限制，不符憲法罪刑相當原則，牴
    觸憲法第23條比例原則」之情形，故認原判決依刑法第47條
    第1項之規定，對被告温子齊所為前開加重詐欺取財未遂罪
    予以加重其刑，並無其所受刑罰超過所應負擔罪責而致其人
    身自由因此遭受過苛之侵害情事，並無不合；被告温子齊前
    開上訴理由徒概以其前案及本案所犯之罪質、手段及犯罪情
    節不同，指摘原判決依累犯規定而為加重有所不當部分，尚
    無可採。
(三)被告沈江育、許鎮邦上訴主張應依接續犯論以三罪部分：按
    刑法處罰之加重詐欺取財罪係侵害個人財產法益之犯罪，其
    罪數計算，依一般社會通念，應以被害人數、被害次數之多
    寡，決定其犯罪之罪數（最高法院108年度台上字第274號判
    決意旨參照）。被告沈江育、許鎮邦與本案其餘被告、「品
    哥」、「閃哥」、「趙飛」、「胡威」、「高文海」、同案
    被告詹閎聿、張博鏞、黃品翔、戴啟峰及其餘詐欺集團成員
　　共同參與系爭詐欺集團詐欺如附件所示不同被害人之各犯行
    ，犯罪時間不同，且係侵害不同被害人之財產法益，犯意各
    別，行為互殊，應予分論併罰。被告沈江育、許鎮邦此部分
    上訴意旨，顯屬無稽。
(四)被告李豐成、沈江育、温子齊、林伯彥、許鎮邦、李豐佑、
    林信宏上訴主張量刑過重部分：　　
　⒈按刑事審判旨在實現刑罰權之分配的正義，故法院對有罪被
    告之科刑，應符合罪刑相當之原則，使輕重得宜，罰當其罪
    ，以契合社會之法律感情，此所以刑法第57條明定科刑時應
    審酌一切情狀，尤應注意該條所列10款事項以為科刑輕重之
    標準，俾使法院就個案之量刑，能斟酌至當。而量刑輕重係
    屬事實審法院得依職權自由裁量之事項，苟已斟酌刑法第57
    條各款所列情狀而未逾越法定刑度，不得遽指為違法（最高
    法院72年度台上字第6696號判例要旨參照）。
　⒉原判決就被告李豐成、沈江育、温子齊、林伯彥、許鎮邦、
    李豐佑、林信宏量刑部分，敘明：「被告7人均正值青年，
    非無謀生能力，竟貪圖不法利益，共同參與本案犯行，並分
    擔假冒公安之二線成員分工，著手為本案詐欺各該被害人之
    犯行，法治觀念偏差，應予非難，並考量被告7人於偵查及
    審理中均自白全部犯行，然未能與各被害人達成和解等情，
    參以其等各自之素行，尤以被告沈江育、許鎮邦前已有參與
    另案詐欺集團而遭查獲之情形，竟仍不知警惕而再為本案參
    與詐欺集團詐欺他人之犯行，另斟酌其等各自所受教育反映
    之智識程度、就業情形、家庭經濟及生活狀況等一切情狀（
    見原審卷二第169頁至第170頁），暨檢察官、被告7人及辯
    護人對於科刑範圍之意見後，分別量處如附件附表甲所示之
    刑，以示懲儆。又被告李豐成、李豐佑、林伯彥、沈江育、
    温子齊、許鎮邦就如附表甲所示前開各部分，及被告林信宏
    就如附件附表甲編號38至39所示部分，均係經宣告不得易服
    社會勞動之多數有期徒刑，被告林信宏就如附件附表甲編號
    1至37、40至45所示部分則係經宣告得易服社會勞動之多數
    有期徒刑，故應分別定其等應執行之刑，審酌被告7人所犯
    各罪均係參與本案詐欺集團後為3人以上共同詐欺取財未遂
    之犯罪類型，該犯罪態樣、手段及所侵害法益相似，犯罪時
    間亦相近等情，以判斷其等所受責任非難重複之程度，再斟
    酌其等犯數罪所反應人格特性，暨權衡各罪之法律目的、相
    關刑事政策及檢察官具體求刑、被告7人及辯護人對於科刑
    之意見，而為整體評價後，分別定其等應執行之刑如附件主
    文第1至4項、第6至8項所示；至被告林信宏所犯如附件附表
    甲編號38至39所示之罪，與其所犯如附件附表甲編號1至37
    、40至45所示之罪，分屬不得易服社會勞動之罪、得易服社
    會勞動之罪，依刑法第50條規定，應由被告林信宏自行決定
    是否於裁判確定後請求檢察官聲請定應執行刑，爰不於本判
    決中就此部分合併定其應執行之刑，併此敘明。」經核原審
    所為量刑已注意刑法第57條之規定而為斟酌說明，且未逾越
    法定刑度而未違法，復未濫用自由裁量之權限，被告李豐成
    、沈江育、温子齊、林伯彥、許鎮邦、李豐佑、林信宏經原
    審認定之參與程度、擔任之角色與分工、前案紀錄及其等坦
    承犯行之犯後態度等情，亦難認有何對其等不利之罪刑不相
    當或違背比例、公平原則等情事，自無可指為違法或不當。
    依上所述，被告李豐成、沈江育、温子齊、林伯彥、許鎮邦
    、李豐佑、林信宏此部分之上訴理由，無非僅係對於原判決
    之量刑泛予爭執，且被告李豐成、沈江育、温子齊、林伯彥
    、許鎮邦、李豐佑、林信宏上揭請求再予從輕量刑之內容，
    或已為原判決科刑時所斟酌、或不足以影響於原判決之量刑
    本旨，被告李豐成、沈江育、温子齊、林伯彥、許鎮邦、李
    豐佑、林信宏上訴俱未依法指摘或表明第一審判決有何量刑
    上之足以影響判決本旨之不當或違法，並無可採。
(五)被告李豐佑、林信宏上訴主張給予緩刑宣告部分：按受2年
    以下有期徒刑、拘役或罰金之宣告，而有下列情形之一，認
    以暫不執行為適當者，得宣告2年以上5年以下之緩刑，其期
    間自裁判確定之日起算：一.未曾因故意犯罪受有期徒刑以
    上刑之宣告者。二.前因故意犯罪受有期徒刑以上刑之宣告
    ，執行完畢或赦免後，5年以內未曾因故意犯罪受有期徒刑
    以上刑之宣告者，刑法第74條第1項定有明文。經查，被告
    李豐佑、林信宏與其等之辯護人固請求本院為緩刑之宣告等
    語，然本院認為原審就被告李豐佑、林信宏所為前揭犯行，
    有關量刑與定應執行部分，並無違誤之處，業如前述，是就
    被告李豐佑、林信宏之執行刑部分，已與刑法第74條第1項
    之緩刑要件不符，依法既不得宣告緩刑，自無從審酌被告李
    豐佑、林信宏有無諭知緩刑必要性之餘地，是被告李豐佑、
    林信宏與其等辯護人請求為緩刑之諭知，無從准許，併此說
    明。　　　
四、綜上所述，被告李豐成、沈江育、温子齊、林伯彥、許鎮邦
    、李豐佑、林信宏上訴均無理由，應予駁回。
據上論斷，應依刑事訴訟法第368條、第373條，判決如主文。
本案經檢察官謝怡如提起公訴，檢察官陳幸敏到庭執行職務。
中　　華　　民　　國　　111 　年　　7 　　月　　26　　日
　　　　　　刑事第六庭　審判長法　官　張　靜　琪
　　　　　　　　　　　　　　　法　官　鍾　貴　堯
　　　　　　　　　　　　　　　法　官　劉　柏　駿
以上正本證明與原本無異。
如不服本判決應於收受送達後20日內向本院提出上訴書狀，其未
敘述上訴理由者，並得於提起上訴後20日內向本院補提理由書（
均須按他造當事人之人數附繕本）「切勿逕送上級法院」。因疫
情而遲誤不變期間，得向法院聲請回復原狀。

　　　　　　　　　　　　　　　書記官　林　巧　玲

中　　華　　民　　國　　111 　年　　7 　　月　　26　　日